【裁判字號】    98,易,2366
【裁判日期】    981127
【裁判案由】    竊盜
【裁判全文】
臺灣臺北地方法院刑事判決              98年度易字第2366號
公  訴  人  臺灣臺北地方法院檢察署檢察官
被      告  甲○○
被      告  戊○○
上列被告等因竊盜案件，經檢察官提起公訴（98年度偵字第1611
2 號），本院判決如下：
    主  文
甲○○犯刑法第三百二十一條第一項第二、三款之竊盜罪，處有
期徒刑壹年貳月；又共同犯刑法第三百二十一條第一項第一、二
、三、四款之竊盜罪，處有期徒刑壹年陸月。應執行有期徒刑貳
年陸月，並應於刑之執行前，令入勞動場所強制工作年。
戊○○共同犯刑法第三百二十一條第一項第一、二、三、四款之
竊盜罪，處有期徒刑壹年貳月。
    事  實
一、甲○○前有多次竊盜及毒品案件等前科，又於民國97年8 月
    及12月間，因犯多次竊盜如下：甲○○意圖為自己不法之
    所有，於民國九十七年八月二十三日二十時許，前往臺北市
    大安區○○○路○段九六巷四五之一號、夜間無人居住其內
    之安助營造有限公司（下稱安助公司）工務所，踰越該工務
    所窗戶安全設備而進入工務所後，徒手竊取安助公司所有之
    華碩牌筆記型電腦二臺、宏碁牌筆記型電腦壹臺、打石機二
    臺及砂輪機壹臺等物。甲○○與戊○○（另經本院以九十
    七年度易字第六六七號刑事判決判處有期徒刑拾月確定）共
    同基於意圖為自己不法所有之犯意聯絡，於九十七年十二月
    十日十七時、近十八時許之夜間，前往吳采晏位於臺北市○○區○○路一○一巷三三號四樓之住處，由戊○○自頂樓遮
    雨棚攀爬外牆後，踰越窗戶安全設備而進入吳采晏上址住處
    ，甲○○則在外把風，以此方式徒手竊取四十二吋液晶電視
    機一臺、華碩牌筆記型電腦一臺、皇冠狀金飾一個、玉手鍊
    一條、欲項鍊一條等物。甲○○意圖為自己不法之所有，
    於九十七年十二月十三日十八時許之夜間，前往朱俊儒位於
    臺北市○○區○○街一四○號二樓之一之住處，踰越窗戶安
    全設備而進入朱俊儒上址住處後，徒手竊取華碩牌及新力牌
    筆記型電腦各一臺、金飾二組、手錶七支、皮夾一個、大皮
    包一個、隨身硬碟一個及現金新臺幣（下同）一萬元（起訴
    書漏載現金部分）等物。甲○○於九十七年十二月二十七
    日三時許，在臺北市○○區○○路四段某處，拾獲林逸偉所
    有、脫離其本人所持有之ＳＯＮＹ  ＥＲＩＣＳＳＯＮ牌型
    號Ｋ八○○ｉ行動電話一支（序號：0000000000
    00000），竟意圖為自己不法之所有，未將該行動電話
    交由警察機關招領，而加以侵占入己，並插入其所有行動電
    話門號0000000000號之ＳＩＭ卡使用之竊盜犯行
    ，經本院以98年度易字第1618號判處應執行有期徒刑1年10
    月，嗣經上訴繫屬於臺灣高等法院以98年上易字第2064號案
    件審理中。其復於97年12月間，另犯竊盜罪，經本院以98年
    度易字第2503判處有期徒刑8 月確定在案（惟均未執行完畢
    ，尚不構成累犯），其上開多次竊盜行為顯有犯罪習慣。戊○○前於98年間，因竊盜案，各經本院以98年易字第667 號
    各判決判處有期徒刑3 月、10月確定，又經臺灣士林地方法
    院98年審簡字第193號判處有期徒刑6月確定，上開二者合併
    定應執行有期徒刑1年4月確定，而徒刑執行起算日期98年5
    月25日，指揮書執畢日期99年5 月24日，惟目前未執行完畢
    ，在本案不構成累犯，合先敘明。
二、詎甲○○、戊○○，均猶不知悔改，由甲○○個人攜帶兇器
    、毀越安全設備之竊盜犯行詳如後附表編號1 所示內容，或
    與戊○○、丁○○共同為結夥三人、攜帶兇器、毀越安全設
    備、夜間侵入住宅之竊盜犯行詳如後附表編號2 所示內容，
    玆分述如下：
  (一)甲○○意圖為自己不法之所有，於附表編號1 所示之時間及
    地點，以如附表編號1 所示之方式，攜帶兇器、毀越安全設
    備之竊取如附表編號1 所示被害人丙○○之財物得手，嗣經
    丙○○發覺報警查獲上情，其餘詳如附表編號1 所示。
  (二)甲○○、戊○○與丁○○（另案經臺灣臺北地方法院檢察署
    以98年度偵字第8957號追加起訴，經本院98年度易字第639
    、1214、1288、1628、1329號，判處應執行有期徒刑1年10
    月）共同基於意圖為自己不法所有之犯意聯絡，及行為分擔
    如附表編號2 所示之時間及地點、方式為結夥三人、攜帶兇
    器、毀越安全設備、夜間侵入乙○○住宅兼店家之竊取如附
    表編號2 所示被害人乙○○之財物得手，嗣經乙○○發覺報
    警查獲上情，其餘詳如附表編號2所示。
三、案經丙○○、乙○○訴由臺北市政府警察局中正第二分局報
    告臺灣臺北地方法院檢察署檢察官偵查、起訴。
    理  由
壹、關於證據能力部分：
    查本院認定事實所引用之下列證據資料（包含供述證據、文
    書證據等），並無證據證明係公務員違背法定程序所取得。
    又被告二人、檢察官於本院審判期日中對本院所提示之被告
    以外之人審判外之供述，包括供述證據、文書證據等證據，
    就證據能力均未表示爭執，而迄至言詞辯論終結前亦未再聲
    明異議，經核亦無顯有不可信之情況與不得作為證據之情形
    ，本院審酌上開證據資料製作時之情況，尚無違法不當及證
    明力明顯過低之瑕疵，認為以之作為證據應屬適當，是依刑
    事訴訟法第159 條至第159條之5規定，本院所引用之供述證
    據及文書證據等，如下揭所示均有證據能力，合先敘明。
貳、實體方面：
一、訊據被告甲○○、戊○○對於如後附表編號2 所示內容之結
    夥三人、攜帶兇器、毀越安全設備、夜間侵入住宅之竊盜犯
    罪事實於本院98年11月17日審判時均坦承不諱（見本院98年
    度易字第2366號編號A2，以下簡稱A2，第112 頁反面），與
    證人乙○○警詢時之證述情節相符，再互核與共犯之證人丁○○於本院98年10月21日審判時之證述情節吻合，亦與證人
    戊○○於警詢、偵訊時證述情節亦大致符合（見B卷，第17
    至18頁、第10頁、第107至108頁、第127 頁；A2卷第57頁反
    面），復酌臺北市政府警察局中正第二分局員警據報後前往
    現場採證時，在被害人乙○○上開住家兼商店之廚房鐵窗發
    現檳榔果頭，廚房外防火巷之一旁水溝蓋內發現檳榔渣1 片
    及煙蒂1 支，經採證之送鑑定結果，檳榔渣及檳榔果頭與證
    人丁○○DNA型別相符，煙蒂與被告甲○○DNA型別相符，此
    有內政部警政署刑事警察局89年11月8 日（八九）刑醫字第
    138618號鑑驗書、臺北市政府警察局97年11月31日北市警中
    正二刑分憲鑑字第971022號鑑驗書、臺北市政府警察局98年
    4月20日北市警松分刑鑑舜字第98147號鑑驗書、內政部警政
    署刑事警察局98年6 月25日刑醫字第0980083246號鑑驗書各
    1件、刑案現場勘察報告、刑案現場照片等在卷可稽（見B卷
    第32至37頁、第38頁反面至第40頁、第60頁）。被告二人自
    白與事實相符，而本件事證明確，被告二人夥同丁○○共同
    為結夥三人、攜帶兇器、毀越安全設備、夜間侵入住宅之竊
    盜犯行詳如後附表編號2 所示內容，堪以認定。
二、訊據被告甲○○堅決否認有何附表編號1 所示之犯行，辯稱
    ：被害人丙○○如附表編號1 所示內容之失竊案，不是伊所
    為，這件是作筆錄、寫字的承辦警察林進文叫伊扛下來的等
    云云。惟查：
  (一)證人林進文即擔任被告甲○○98年6月2日警詢筆錄之製作員
    警於本院98年10月21日於審訊時具結證述：伊在98年6月2日
    桃園軍事監獄詢問甲○○時，伊當時擔任臺北市政府警察局
    中正第二分局偵查隊小隊長，製作這份筆錄時為幫忙戒護，
    張培恩偵查佐陪同在場詢問，當時伊帶了97年10月起至98年
    5 月間許止，那半年期間發生的竊盜案件，去詢問被告甲○○，剛開始是因為甲○○他還有涉及到丁○○參與的其他四
    件竊盜案件，並且我還有帶了轄區其它類似案件，總共帶了
    八個卷宗（含現場勘查照片在內）去給甲○○看，因為他們
    的犯罪手法都很類似，都是從防火巷破壞門鎖進去的，甲○○他就是用拔釘器鏟開門鎖而進入屋內竊盜，時間大部分都
    是夜間入屋行竊，所以於97年10月15日三大日味屋之失竊案
    就是其中一個案件；伊在詢問時，伊有問甲○○犯了幾個案
    件，甲○○本來先說有四、五件，之後，甲○○自己又回答
    犯有五個案件，但是時間地點他都不記得了，所以我就拿現
    場勘驗照片，一件一件給甲○○看，甲○○一件一件看完現
    場勘驗照片及資料後，他說三大日味屋那件，他比較有印象
    ，犯案的確切時間也是甲○○自己說的，偷了什麼東西，也
    是甲○○看到現場照片，自己承認有拿包包，甲○○看還說
    包包是黑色的。之後，甲○○他就承認三大日味屋那件是他
    做的，當時甲○○就回想一下，告訴我說，他是用「拔魯仔
    （台語）」即拔釘器撬開門鎖，甲○○就說這件是他犯的，
    大概偷到兩萬多元等語綦詳明確（見A2卷，第50至52頁），
    核與本院依職權勘驗被告甲○○98年6月2日警詢筆錄之連續
    撥放光碟，並逐字紀錄之勘驗筆錄內容亦同證人林進文上開
    證述情節相符，並有本院勘驗筆錄、審判筆錄在卷足憑（見
    A2卷，第94至109 頁、第113至120頁反面），是上開勘驗結
    果尚未聞見證人林進文有對被告甲○○為任何誘導或其他不
    當訊問之行為，致使被告甲○○違背其自由意志而為陳述，
    亦無叫被告甲○○扛下來之言語，是被告甲○○於98年6 月
    2 日警詢時供述，應係出於自由意志之陳述，殆無疑問。再
    者，證人林進文於本院98年10月21日於審判時具結證述：本
    件因犯罪時間、地點都不曉得，伊手頭上也沒有轄區的竊盜
    案件可以詢問他，所以也沒有叫被告甲○○順便認一認，伊
    就以原有的資料提示給甲○○看，是甲○○自己主動承認，
    至於其他的案件，甲○○記不起來，他看了勘查的照片以後
    ，也回答說他不記得，他沒有印象，因為甲○○對於時間、
    地點都不記得了，迨甲○○看了照片以後，仍為也想不起來
    了，所以甲○○只有從伊帶去的卷宗及相關資料全部看過，
    僅承認兩件而已等語明確（見A2卷，第51頁反面），與被告
    甲○○於上開警詢時自白：在中正區，伊犯下五件犯行等語
    明確（見A2卷，第100頁勘驗筆錄），是證人林進文總共給
    被告甲○○詳閱了八件疑似案件之相關資料後，被告甲○○
    僅承認兩件而已，職是，本案若真如被告甲○○所言證人林
    進文員警要其扛下犯行者，證人林進文豈會在被告已妥協虛
    偽扛下一件犯行後，而未食髓知味利用威勢強逼被告再虛偽
    扛下其他七件犯行之理，再者，被告甲○○98年6月2日警詢
    筆錄上開光碟係連續，且被告甲○○之陳述極為具體、清楚
    ，而證人林進文係前往該桃園軍事監獄詢問被告甲○○，其
    與被告既不相識，又無嫌隙，實無故意設詞構陷被告之動機
    必要，復於本件卷存證據資料內並無任何積極證據足以證明
    證人林進文上開證詞係屬虛偽，是被告甲○○所辯與事實、
    經驗法則相違，殊無可信。
  (二)被害人丙○○如附表編號1 所示之失竊案件，業據證人丙○○於97年10月16日警詢時證述綦詳明確，並有刑案現場勘察
    報告、現場圖、刑案現場照片20張附卷可稽（見B卷，第42
    至46頁、第49頁至59頁）。再者，自B 卷第52至56頁現場照
    片所示之該店第二道木門之喇叭鎖及鍊子、第三道木門整個
    喇叭鎖均被拆下，最後將第四道鐵門之三段鎖破壞拆下，足
    見係行竊者自備客觀上足以對於人之生命、身體、安全構成
    威脅而屬兇器之質地尖銳器物所為無訛，核與被告甲○○98
    年6月2日警詢筆錄之供述係其使用「拔魯仔（台語）」即拔
    釘器撬開門鎖之本院勘驗內容情節相符，玆節錄詳見A2卷第
    119至121頁反面之勘驗筆錄內容如下：
『(二)錄音檔案編號091111_002:
1.錄音檔全長：24分33秒。
2.逐字紀錄內容：
警：明明那個照到的就是你，你還不認，那不用講就是多麻煩。
    剛剛問你的那四件，你說相片是丁○○嗎？
東：恩。
警：其他相片是什麼人，你認得嗎？
東：不認得。
警：不認得。
(警停止詢問，未有任何對話，約持續3分鍾，但錄音繼續)
警：在被害人97年10月15日早上10時40分跟分局報案，店在台北
    市○○區○○路2段217號1樓，三大日味屋一間店，於凌晨
    遭竊，時間大概是，營業到10點左右，第二天發現，你相片
    有看清楚嗎？這件是你作的嗎？
東：是。
警：你講要大聲點，不能只用點頭，我們在錄音。
    這件幾個人犯的？
東：只有我一個。
警：你自己一個？
東：恩。
(警停止詢問，未有任何對話，約持續1分鍾，但錄音繼續)
警：你是什麼時間進去的？
東：恩....阿。
警：10月15日凌晨？
東：15，恩。
警：差不多幾點？
東：半夜。
警：對，半夜是？
東：我忘記幾點。
警：你的凌晨、半夜是晚上12點開始算？還是幾點？
東：1點多。
警：1時。你怎麼進去的？
東：從後面。
警：後面。從窗戶？還是打開門？
東：破壞門。
警：用什麼破壞？
東：用...拔魯仔。
警：有夾子嗎？
東：夾子？...好像沒有。
警：你看一下。拔魯仔，就是拔釘器？
東：對。
警：整隻的？有嗎？你是大支？還是小支？
東：小支的。
警：門鎖有幾個？有幾個門？
東：不知道。
警：你想看看沒關係，你慢慢想。
東：3個？
警：我也不知道，2、3個？
東：恩。
警：你是拿哪裡的東西？
東：櫃檯。
警：櫃檯。有收銀機嗎？
東：收銀機？
警：有嗎？
東：收銀機我翻一翻。
警：你有去撬？
東：恩。
警：那有沒有一個包包？
東：包包？
警：現場有沒有一個包包？
東：一個黑色的。
警：黑色。
東：耶，有？...包包喔？包包？
警：裡面總共有多少錢？你有算嗎？現場你有算嗎？
東：沒算。
警：出去才算？
東：恩。
警：去哪裡算錢？
東：附近。
警：算一算總共多少？
東：2萬多元。
警：2萬多元。你錢都花在哪裡？
東：拿去吃藥。
警：吃藥。
(警停止詢問，未有任何對話，約持續30秒，但錄音繼續)
警：你吃哪一種藥？
東：安非他命。
警：只有安非他命而已？有沒有去給人家驗尿？
東：有。
(警停止詢問，未有任何對話，約持續35秒後，警跟警甲對話約
10秒，要警甲拿其他案件的資料過來，之後亦未詢問，但錄音繼
續，約莫4分鐘後開始詢問)
警：你除了上述坦承的那幾件犯案以外，我們講了五件，也沒有
    那五件，本轄還有97年10月28日五龍宜公司重慶南路3段82
    巷1號、97年11月14日和平西路一段60號1樓劉三五金行及98
    年3月11日中華路2段39巷6號池上便當店，這些都是你犯的
    案子嗎？
東：不是。
警：不是？
東：不是。
(警停止詢問，未有任何對話，約持續1分半，但錄音繼續)
警：有沒有對你有利的證據要調查？還有補充意見說明？
東：沒有。
警：所說的話有實在嗎？
東：實在。
警：因為你有涉及到這些案件，我們來採取你的DNA、指紋、照
    相來做比對，不是你就不是你，是你就是你，這樣可以嗎？
東：可以。
(警停止詢問，未有任何對話，約持續1分半，但錄音繼續)
警：現在筆錄結束，你簽名蓋章，現在時間是1點20分。』
  (三)綜上，被告甲○○98年6月2日警詢時供述係出於自由意志而
    為自白坦承犯行，理由詳如上述，與證人丙○○上開警詢時
    指述明確（見B 卷第16頁），並有上開刑案現場勘察報告、
    現場圖、刑案現場照片20張在卷可佐。是被告甲○○於98年
    6月2日警詢時自白與事實相符，應屬可信。至於其嗣後於偵
    審之翻異前詞上開所辯，係屬事後卸責之詞，應無可採。
三、按刑法第321條第1項第2 款所稱之「其他安全設備」，係指
    除門扇牆垣以外，依通常觀念足認為防盜之一切設備而言，
    亦即具有隔絕防閑作用，並固定於土地上之建築物或工作物
    之安全設備而言。次按刑法第321條第1項第3 款之攜帶兇器
    竊盜罪，係以行為人攜帶兇器竊盜為其加重條件，此所謂兇
    器，其種類並無限制，凡客觀上足對人之生命、身體、安全
    構成威脅，具有危險性之兇器均屬之，且祇須行竊時攜帶此
    種具有危險性之兇器為已足，並不以攜帶之初有行兇之意圖
    為必要，亦即行為人攜帶兇器有行兇之可能，客觀上具有危
    險性，即為已足，至其主觀上有無持以行兇或反抗之意思，
    尚非所問，此有最高法院79年台上第5253號判例、74年度第
    3 次刑事庭會議決議可資參照。查，被告甲○○於如附表編
    號1 所示之時、地行竊時所攜帶之「拔魯仔」即拔釘器，及
    被告甲○○、戊○○夥同丁○○於如附表編號2 所示之時、
    地共同行竊時所用工具，依上開照片所示之門鎖被撬壞、鐵
    窗之鐵條被剪斷等情節以觀，被告行竊時所用工具之質地均
    屬堅硬之銳器，在客觀上足以對於他人之生命、身體構成威
    脅而具有危險性，應屬刑法所謂兇器無訛。復按刑法第321
    條第1項第2款所謂之「門扇」，係指門戶、窗扇等阻隔出入
    之設備而言，鑲在門上之鎖，該鎖即構成門之一部，自屬「
    門扇」而非「安全設備」。再按窗戶依社會通常觀念，足認
    其係防盜之安全設備，故踰越窗戶侵入住宅行竊，應構成踰
    越安全設備竊盜罪，此有最高法院45年台上字第1443號判例
    意旨參照。
四、是核被告甲○○就如附表編號1所示部分，係犯刑法第321條
    第1 項第2、3款之攜帶兇器，毀越門扇竊盜罪。又被告甲○○、戊○○夥同另案被告丁○○就如附表編號2 所示之部分
    ，均係犯刑法第321條第1項第1、2、3、4款之結夥三人、攜
    帶兇器、毀越安全設備、夜間侵入住宅竊盜罪；被告甲○○
    、被告戊○○與丁○○就如附表編號2 所示之犯行，有犯意
    聯絡及行為分擔，均為共同正犯。被告甲○○所犯如附表編
    號1至編號2所示之加重竊盜罪間，因犯意個別，行為互殊，
    應予分論併罰。玆審酌被告甲○○、戊○○前已有多次竊盜
    之前科，並有臺灣高等法院被告二人前科紀錄、本院98年度
    易字第1618號刑事判決書各1 件在卷可徵，其二人素行不佳
    ，猶不知悔改，且年輕力壯，竟貪圖私利，不思以正途謀生
    ，而屢次攜帶兇器，甚至毀壞門扇及踰越安全設備實行竊盜
    犯行，其所為對居家安寧之維護及被害人財產法益侵害甚鉅
    ；再者，被告甲○○於偵審迭次否認附表編號1 所犯之加重
    竊盜罪，並空言指摘警察人員違法取供之犯行，並對於附表
    編號2 所犯之加重竊盜犯行，初始以避重就輕方式堅不吐實
    ，迨證人丁○○至本院98年10月21日審判時具體表明願一人
    扛下俾免除被告甲○○上開罪責等語（見A2卷第57頁反面）
    ，被告甲○○始坦認其於98年6月2日警詢時供述實在，並坦
    認犯行無訛；被告戊○○於本院上開準備程序、審判程序均
    坦認犯行，其犯後態度尚佳，並有悔改之意，暨被告甲○○
    、戊○○犯罪分工之情節不同，及其行竊手段、提供車輛、
    行竊動機、生活狀況之被告許東犯罪情節重於被告戊○○等
    一切情狀，各分別量處如主文所示之刑。
五、按「十八歲以上之竊盜犯、贓物犯，有犯罪之習慣者，得於
    刑之執行前，令入勞動場所強制工作。」竊盜犯贓物犯保安
    處分條例第3條第1項定有明文。而保安處分係針對受處分人
    將來之危險性所為之處置，以達教化、治療之目的，為刑罰
    之補充制度。我國現行刑法採刑罰與保安處分雙軌制，係在
    維持行為責任之刑罰原則下，為協助行為人再社會化之功能
    ，以及改善行為人潛在之危險性格，期能達成根治犯罪原因
    、預防犯罪之特別目的。是保安處分中之強制工作，旨在對
    嚴重職業性犯罪及欠缺正確工作觀念或無正常工作因而犯罪
    者，強制其從事勞動，學習一技之長及正確之謀生觀念，使
    其日後重返社會，能適應社會生活。竊盜犯贓物犯保安處分
    條例第3條第1項規定，即係本於保安處分應受比例原則之規
    範，使保安處分之宣告，與行為人所為行為之嚴重性、行為
    人所表現之危險性及對於行為人未來行為之期待性相當之意
    旨而制定，而由法院視行為人之危險性格，決定應否令入勞
    動處所強制工作，以達預防之目的。查，被告甲○○除本案
    竊盜犯行外，另犯多起如事實欄所載之竊盜案件，有臺灣高
    等法院被告前案紀錄表在卷可按，依其行竊方式，均為踰越
    安全設備侵入他人住宅或公司竊取財物，則被告甲○○應有
    以竊盜行為恃以維生之慣行，顯見被告有竊盜犯罪之習慣，
    其行為所表現出之危險性及嚴重性，對社會秩序、民眾權益
    有重大危害，而被告甲○○正值壯年之時，卻未盡其力於正
    途，屢次為竊盜犯罪，倘僅宣告其刑之執行，尚不足以矯治
    其惡習，爰有培育其一技之專長及正確法治觀念、性格，俾
    其能於將來刑滿重返社會時，不再重蹈覆轍，並獲新生之必
    要，故檢察官以被告僅判處自由刑罰，已不足以收懲教之效
    ，而請求併予諭知被告強制工作，本院認有必要，爰依竊盜
    犯贓物犯保安處分條例第3條第1項、第4條及第5條第1項前
    段等規定，併予諭知被告應於刑之執行前，令入勞動場所強
    制工作3 年，以澈底矯治其惡習，並培育正確觀念，俾其能
    於將來刑期期滿返回社會時，不再重蹈竊盜惡習。
六、至於被告甲○○於如後附表編號1 所示之供犯罪所用之拔釘
    器及被告甲○○、戊○○夥同丁○○於附表編號2 所示之供
    犯罪所用之油壓剪，既未經查扣到案，且非義務沒收，並經
    被告甲○○及證人丁○○均表示已滅失在卷可佐，爰為避免
    日後執行之困難，乃不另為諭知沒收之宣告，附此敘明。
據上論斷，應依刑事訴訟法第284條之1、第299條第1項前段、刑
法第321條第1項第1款、第2款、第3款、第4款、第28條、第51條
第5 款，竊盜犯贓物犯保安處分條例第3條第1項、第5條第1項，
判決如主文。
本案經檢察官陳國安到庭執行職務。
中    華    民    國    98    年    11    月    27    日
                    刑事第十九庭法  官  施添寶
以上正本證明與原本無異。
如不服本判決應於收受本判決後10日內向本院提出上訴書狀，並
應敘述具體理由，如未敘述上訴理由者，應於上訴期間屆滿後20
日內補提理由書狀於本院（均須按他造當事人之人數附繕本）「
切勿逕送上級法院」。告訴人或被害人如對於本判決不服者，應
具備理由請求檢察官上訴，其上訴期間之計算係以檢察官收受判
決正本之日期為準。
                                書記官  陳弘文
中    華    民    國    98    年    11    月    27    日
附錄本案論罪科刑法條全文
中華民國刑法第321條（加重竊盜罪）
犯竊盜罪而有左列情形之一者，處6月以上、5年以下有期徒刑：
一  於夜間侵入住宅或有人居住之建築物、船艦或隱匿其內而犯
    之者。
二  毀越門扇、牆垣或其他安全設備而犯之者。
三  攜帶兇器而犯之者。
四  結夥三人以上而犯之者。
五  乘火災、水災或其他災害之際而犯之者。
六  在車站或埠頭而犯之者。
前項之未遂犯罰之。
附表：
┌─┬───┬───┬───┬───┬──────┬───────┬───┐
│編│行竊時│地點  │被害人│行竊者│行竊方式    │竊得財物      │涉犯罪│
│號│間    │      │      │行為人│            │              │名    │
├─┼───┼───┼───┼───┼──────┼───────┼───┤
│1 │97年10│臺北市│丙○○│甲○○│甲○○自備客│腰包1只、現金1│刑法第│
│  │月15日│中正區│      │1人   │觀上足以對於│萬元（腰包內之│321條 │
│  │凌晨1 │汀州路│      │      │人之生命、身│現金）、機車行│第1條 │
│  │時許  │2段217│      │      │體、安全構成│照（置放於腰包│第2款 │
│  │      │號1樓 │      │      │威脅而屬兇器│內）、保險卡（│、第3 │
│  │      │「三大│      │      │之拔釘器1支 │置放於腰包內）│款攜帶│
│  │      │日味屋│      │      │，先利用防火│、現金新臺幣1 │兇器、│
│  │      │」之營│      │      │巷第1道鐵門 │萬4,800元（店 │毀越門│
│  │      │業店（│      │      │之空隙攀爬進│內收銀機之現金│扇竊盜│
│  │      │非住宅│      │      │入防火巷後，│）。          │罪。  │
│  │      │）    │      │      │再以拔釘器毀│              │      │
│  │      │      │      │      │壞該店第二道│              │      │
│  │      │      │      │      │木門之喇叭鎖│              │      │
│  │      │      │      │      │及鍊子，接著│              │      │
│  │      │      │      │      │將第三道木門│              │      │
│  │      │      │      │      │之整個喇叭鎖│              │      │
│  │      │      │      │      │拆下，最後將│              │      │
│  │      │      │      │      │第四道鐵門之│              │      │
│  │      │      │      │      │三段鎖破壞拆│              │      │
│  │      │      │      │      │下後踰越其內│              │      │
│  │      │      │      │      │，竊取如右列│              │      │
│  │      │      │      │      │竊得財物欄所│              │      │
│  │      │      │      │      │示財物得手（│              │      │
│  │      │      │      │      │毀損部分未據│              │      │
│  │      │      │      │      │告訴及起訴）│              │      │
│  │      │      │      │      │。          │              │      │
├─┼───┼───┼───┼───┼──────┼───────┼───┤
│2 │97年10│臺北市│乙○○│甲○○│先由甲○○、│床頭音響1台、 │刑法第│
│  │月28日│中正區│      │、蘇進│戊○○2人在 │手提床頭音響1 │321條 │
│  │凌晨0 │寧波西│      │鴻、羅│旁負責把風，│台、手提CD音響│第1項 │
│  │時至1 │街104 │      │家樹等│由丁○○持其│3台、短波收音 │第1款 │
│  │許    │號（住│      │三人共│自備客觀上足│機1台、十波段 │、第2 │
│  │      │家兼商│      │同行竊│以對於人之生│收音機1台、行 │款、第│
│  │      │店）  │      │之。  │命、身體、安│動電話1台、隨 │3款、 │
│  │      │      │      │      │全構成威脅而│身CD3台、隨身 │第4款 │
│  │      │      │      │      │屬兇器之油壓│聽卡帶式3台、 │結夥三│
│  │      │      │      │      │剪1支（未扣 │迷你型密錄機3 │人、攜│
│  │      │      │      │      │案）毀壞劉必│台、密錄機2台 │帶兇器│
│  │      │      │      │      │勝住家兼商店│、數位錄音筆3 │、毀越│
│  │      │      │      │      │之靠防火巷的│台、迷你型床頭│安全設│
│  │      │      │      │      │廚房鐵窗，再│音響5台以及現 │備、夜│
│  │      │      │      │      │由甲○○自破│金1萬3,500元。│間侵入│
│  │      │      │      │      │壞之鐵窗踰越│              │住宅之│
│  │      │      │      │      │其內，開啟大│              │竊盜罪│
│  │      │      │      │      │門供戊○○、│              │。    │
│  │      │      │      │      │丁○○入內，│              │      │
│  │      │      │      │      │竊取如右列竊│              │      │
│  │      │      │      │      │得財物欄所示│              │      │
│  │      │      │      │      │財物得手（毀│              │      │
│  │      │      │      │      │損、侵入住宅│              │      │
│  │      │      │      │      │部分均未據告│              │      │
│  │      │      │      │      │訴及起訴）。│              │      │
└─┴───┴───┴───┴───┴──────┴───────┴───┘

司法院資訊處製作；財團法人民間司法改革基金會備份。
